【裁判字號】    99,消債清,141
【裁判日期】    991117
【裁判案由】    清算事件
【裁判全文】
台灣台中地方法院民事裁定  99年度消債清字第141號
    聲  請  人
    即  債務人  子○○
    相  對  人
    即  債權人  日盛國際商業銀行股份有限公司
    法定代理人  癸  ○
    相  對  人
    即  債權人  台新國際商業銀行股份有限公司
    法定代理人  丁○○
    相  對  人
    即  債權人  兆豐國際商業銀行股份有限公司
    法定代理人  甲○○
    代  理  人  李維倫
    相  對  人
    即  債權人  聯邦商業銀行股份有限公司
    法定代理人  己○○
    相  對  人
    即  債權人  遠東國際商業銀行股份有限公司
                （原「友邦國際信用卡股份有限公司」）
    法定代理人  辛○○
    相  對  人
    即  債權人  華南商業銀行股份有限公司
    法定代理人  乙○○
    相  對  人
    即  債權人  國泰世華商業銀行股份有限公司
    法定代理人  庚○○
    相  對  人
    即  債權人  大眾商業銀行股份有限公司
    法定代理人  壬○○
    相  對  人
    即  債權人  台北富邦商業銀行股份有限公司
    法定代理人  丑○○
    相  對  人
    即  債權人  新光行銷股份有限公司
                （原「誠泰行銷股份有限公司」)）
    法定代理人  戊○○
    相  對  人
    即  債權人  丙○○○○○○.
    法定代理人  蔡啟明
上列當事人聲請消費者債務清理事件，本院裁定如下：
    主      文
債務人子○○自中華民國99年11月17日16時起開始清算程序。
    理      由
一、按更生方案未依消費者債務清理條例第59條、第60條規定可
    決時，除有該條例第64條規定之情形外，法院應以裁定開始
    清算程序，消費者債務清理條例第61條定有明文。又法院開
    始清算程序之裁定，應載明其年、月、日、時，並即時發生
    效力；債務人之財產不敷清償清算程序之費用時，法院應裁
    定開始清算程序，並同時終止清算程序，同條例第83條第 1
    項、第85條第1項分別定有明文。
二、經查：
  (一)本件債務人聲請更生，前雖經本院於99年 8月19日裁定開始
    更生程序在案，惟債務人所提之更生方案，卻未能依消費者
    債務清理條例第59條、第60條規定獲得債權人會議之可決｛
    到場之債權人日盛國際商業銀行股份有限公司、台新國際商
    業銀行股份有限公司、聯邦商業銀行股份有限公司、遠東國
    際商業銀行股份有限公司、華南商業銀行股份有限公司、國
    泰世華商業銀行股份有限公司、大眾商業銀行股份有限公司
    、台北富邦商業銀行股份有限公司、新光行銷股份有限公司
    均表示不同意，另債權人兆豐國際商業銀行股份有限公司則
    以書狀表示不同意｝。而聲請人於99年10月28日所提正式更
    生方案，對積欠之新臺幣(下同）3,693,987元債務，僅願分
    8年96期每月償還9,000元，合計864,000元，償還百分之23.
    39之債務，清償比例顯然過低。
  (二)矧，依債權人所提出債務人之前之消費明細觀之，債務人之
    消費內容為信用貸款及預借現金｛92年 6月3,000元、92年7
    月2,000元、92年8月16,000元、92年 9月19,000元、92年10
    月11,000元、92年11月8,000元、92年12月12,000元、93年1
    月13,000元、93年 8月30日48,000元、93年10月8日500,000
    元、94年1月190,000元、94年5月54,000元、94年6月569,00
    0元（另外尚擔任母親陳麗娟於94年6月 7日向臺灣新光商業
    銀行股份有限公司信用貸款108,000元之連帶保證人）、 94
    年7月210,000元、94年8月2,000元、94年9月4,500元、94年
    11月6,000元、95年 2月22日3,882元、95年12月25日55,751
    元｝、科技｛紅陽科技（94年4月4日2,500元、94年5月10日
    2,500元）、數碼網路科技公司（94年 6月22日2,500元、94
    年6月24日3,500元、94年7月12日5,000元、94年8月26日6,0
    00元、94年 9月10日2,500元、94年10月26日2,500元）｝、
    保險｛保誠人壽（92年12月10日21,009元、92年12月11日8,
    780元、93年12月16日10,536元、94年1月14日21,009元、94
    年11月11日10,536元）｝、其他｛通路新貴國際公司（94年
    8月4日86,400元）、青年友誼企業公司（94年5月 3日5,500
    元、94年5月16日6,000元、94年6月16日6,000元）、全景開
    發多媒體（94年 1月14日4,980元、94年7月6日1,180元）、
    中華電信（92年11月24日4,990元）、 克緹國際（93年12月
    22日50,250元、93年12月29日40,000元）｝（其他加油站、
    小額未列計）等，而其每月消費額度時有逾越薪資總額之情
    事，此有債權人提出之消費帳明細及本院製作之消費明細表
    （進行單）附卷可稽，矧，債務人於本院99年 8月11日初則
    陳稱信用貸款係交與母親繳房租，經本院質問後，始陳稱係
    交與母親做直銷，投入直銷應該有上佰萬元等語，如是上述
    消費性質非生活必要之支出，而係奢侈、浪費、投機之性質
    ，故難認債務人之更生方案條件係屬公允。
三、從而，本件自不符合得由法院逕以裁定認可更生方案之要件
    ，爰依上開規定裁定開始本件清算程序。
中    華    民    國    99    年    11    月    17    日
                  民事庭法  官   顏世傑
上為正本係照原本作成。
本件不得抗告。
中    華    民    國    99    年    11    月    17    日
                        書記官   吳美鳳

司法院資訊處製作；財團法人民間司法改革基金會備份。
